【裁判字號】    89,上易,1204
【裁判日期】    890727
【裁判案由】    賭博
【裁判全文】
臺灣高等法院刑事判決                          八十九年度上易字第一二四號
    上  訴  人  乙○○
    即  被  告
右上訴人因賭博案件，不服臺灣基隆地方法院八十八年度易字第四五四號，中華民國
八十九年一月二十八日第一審判決（起訴案號：臺灣基隆地方法院檢察署八十八年度
偵字第四九六０號）提起上訴，本院判決如左：
    主  文
原判決撤銷。
乙○○共同連續意圖營利聚眾賭博，處有期徒刑伍月，如易科罰金，以佰元折算壹
日。
四色牌壹拾貳副及新台幣陸佰元均沒收。
    事  實
一、乙○○與甲○○（業經判處有期徒刑陸月確定）基於意圖營利之概括犯意，二人
    共同自民國八十八年三月十八日起至同年月二十日止，多次以基隆市○○路一六
    九巷九十二號之房屋作為賭博場所，由乙○○出面僱請有犯意聯絡之陳俊松（業
    經判處有期徒刑貳月確定後死亡）充當賭場主持人看管賭場擔任賭場所必要之聯
    繫打雜的工作，並由陳俊松提供其所有之四色牌為賭具及收取抽頭金，共同經營
    賭場，雙方言明未被查獲時，由甲○○、乙○○每日支付工資新台幣（下同）一
    千五百元，若被查獲，則支付三萬元作為補償，連續聚眾在上開地點賭博財物，
    約定賭博方法為每底四百元、開花者再加一百元等方式論輸贏，每副牌可玩四次
    ，由陳俊松從中抽取一百五十元作為抽頭金，同年月二十日晚上八時許，陳賀、
    王蔣秀、陳張金英、張滿榮、施玉梅及鄭張阿蔭等六人，在該處賭博財物時，為
    警查獲，並扣得陳俊松所有之賭具四色牌十二副及抽頭金六百元等物，嗣警方於
    同年四月三十日循線追查賭場實際負責人，而查獲乙○○及甲○○主持上揭賭場
    情事。
二、案經基隆市警察局移送臺灣基隆地方法院檢察署檢察官偵查起訴。
    理  由
一、訊據被告乙○○否認有前述之賭博犯行，辯稱本案發生時，我在台南，不在基隆
    ，當時我在幫我女婿裝潢房子，我沒有聚眾賭博云云，然查被告與陳俊松如何於
    前述時地經營賭場，業經共犯之甲○○於警訊時供述綦詳，且依同案共犯陳俊松
    （已死亡）生前於警訊中供稱：乙○○ (綽號歹人)平日就和阿陽 (甲○○)經營
    賭場，乙○○知道我有重病無法工作，在八十八年三月初就問我要不要當賭場人
    頭，言明未被查獲時每天在賭場打雜工資為一千五百元，如被查獲則可拿三萬元
    做為補償，是乙○○出面叫我當人頭，賭場在八十八年三月二十日查獲時，只拿
    到二萬元等語，而陳俊松與被告乙○○素無嫌隙，為乙○○所承認，陳俊松斷無
    可能於臨死之前反誣被告乙○○為賭場之實際主持人之必要，又證人即上開賭場
    之賭客陳張金英、鄭張阿蔭、王蔣秀、陳賀於警訊時亦證述賭場係綽號歹人與阿
    陽經營的，事前已和陳俊松談妥由其當人頭等情相合，並有扣案之抽頭金六百元
    及四色牌十二副可佐，雖甲○○於本院審理時，到庭表示乙○○與本案無關，惟
    查甲○○於警訊時已明白指述乙○○經營本件賭場之情事，甲○○亦承認內容是
    其所講，也是其所簽的名，只是簽錯了，然查警訊筆錄係以打字為之，非常清楚
    ，而甲○○於筆錄每一問回答完，均特別簽其姓以表慎重並避免被警察枉，是
    甲○○於警訊所述自屬可採，其於本院所為迴護之詞當無可信，再陳俊松被僱請
    充當賭場主持人看管賭場，乙○○當可不必在現場，是被告前開所辯，為卸責之
    詞，不足採信，本件事證明確，被告之犯行堪以認定。
二、核被告乙○○所為，係犯刑法第二百六十八條之意圖營利供給賭博場所及意圖營
    利聚眾賭博罪，被告乙○○與甲○○、陳俊松三人間有犯意之聯絡，行為之分擔
    ，均為共同正犯，被告所為多次犯行，時間緊接，所犯罪名相同，顯係出於概括
    之犯意為之，為連續犯，依刑法第五十六條之規定以一罪論，並加重其刑，被告
    所犯意圖營利供給賭博場所罪與意圖營利聚眾賭博罪間，係一行為觸犯數罪名之
    想像競合犯，應從一重之意圖營利聚眾賭博罪處斷。爰審酌被告犯罪之動機、目
    的、手段、所生危害、犯後態度等一切情狀，量處如主文所示之刑，並諭知易科
    罰金之折算標準，以示儆懲。查扣之四色牌十二副係供賭博犯罪所用之器具，抽
    頭金新台幣六百元為犯罪之所得，均為共犯陳俊松所有，業據陳俊松於偵訊時陳
    明，應予一併宣告沒收。
三、原審據以論罪科刑原非無見，惟對於被告所犯意圖營利供給賭博場所罪與意圖營
    利聚眾賭博罪間，係一行為觸犯數罪名之想像競合犯，誤為有方法結果之牽連關
    係之牽連犯，尚有不當，又查扣之四色牌十二副及抽頭金新台幣六百元業據共犯
    陳俊松於偵訊時陳明係其所有及抽得，則其被警查獲查扣時，未交付乙○○前，
    尚難認係乙○○所有，原審認為係乙○○所有亦有未洽，被告上訴意旨指摘原判
    決不當，雖無理由，但原判決既有前揭可議之處，仍應由本院將原判決撤銷改判
    如主文所示。
據上論斷，應依刑事訴訟法第三百六十九條第一項前段、第三百六十四條、第二百九
十九條第一項前段、刑法第二十八條、第五十六條、第二百六十八條、第五十五條、
第四十一條、第三十八條第一項第二款、第三款、罰金罰鍰提高標準條例第一條前段
、第二條判決如主文。
本案經檢察官洪威華到庭執行職務。
中    華    民    國      八十九    年       七       月     二十七     日
                            臺灣高等法院刑事第四庭
                                審判長法  官  蔡  永  昌
                                      法  官  陳  榮  和
                                      法  官  許  宗  和
右正本證明與原本無異。
不得上訴。
                                      書記官  廖  艷  莉
中    華    民    國      八十九    年       七       月     二十八     日
附錄：本案論罪科刑法條全文
刑法第二百六十八條
意圖營利，供給賭博場所或聚眾賭博者，處三年以下有期徒刑，得併科三千元以下罰
金。


司法院資訊處製作；財團法人民間司法改革基金會備份。
